【裁判字號】    98,抗,189
【裁判日期】    980306
【裁判案由】    沒入保證金
【裁判全文】
臺灣高等法院刑事裁定                   98年度抗字第189號
抗  告  人
即  具保人  甲○○
被      告
即  受刑人  乙○○
上列抗告人即具保人因沒入保證金案件，不服臺灣板橋地方法院
中華民國98年2 月3 日裁定（98年度聲字第477 號），提起抗告
，本院裁定如下：
    主  文
抗告駁回。
    理  由
一、按具保之被告逃匿者，應命具保人繳納指定之保證金額，並
    沒入之；不繳納者，強制執行；保證金已繳納者，沒入之；
    前項規定，於檢察官依刑事訴訟法第93條第3 項但書及第22
    8 條第4 項命具保者，準用之；沒入保證金，以法院之裁定
    行之，同法第118 條、第121 條第1 項分別定有明文。
二、本件原裁定略以：抗告人即具保人甲○○（簡稱抗告人）因
    被告乙○○（簡稱被告）竊盜案件，經依檢察官指定之保證
    金額新臺幣（下同）2 萬元，由抗告人出具現金保證後，將
    被告釋放，惟被告於臺灣板橋地方法院檢察署執行時逃匿之
    事實，有臺灣板橋地方法院檢察署送達證書4 件、法務部戶
    役政連結作業系統查詢資料表2 件、刑事保證金收據1 件、
    臺灣板橋地方法院檢察署97年11月11日、12日板檢慎丁97執
    字第17154 號通知各1 件、臺灣板橋地方法院檢察署檢察官
    97年度執字第1715 4號拘票暨報告書1 件、臺灣臺中地方法
    院檢察署98年1 月15日中檢輝執法97執助2578字第3774號函
    1 件附卷可稽，且被告迄今仍逃匿中尚未到案執行等情，亦
    經依職權查證屬實，有原審在監在押全國紀錄表1 件附卷足
    憑，自應將原繳納上開保證金沒入等情。
三、抗告意旨略以：因被告係與父母親同住於台北，並未居住於
    戶籍地即臺中市○○區○○路2 段33號7 樓，且雖上址社區
    管理員曾代收被告之執行書，惟因無法聯絡到被告而將該書
    狀退回，致被告本人未收到執行書，不知其應於98年1 月15
    日到案執行，今被告輾轉得知上情後，已於同年2 月9 日至
    法院報到等語。
四、經查：本件被告因竊盜案件，經臺灣板橋地方法院判處有期
    徒刑11月確定，並送執行，嗣經臺灣板橋地方法院檢察署檢
    察官按被告住居所地址傳喚到案執行，並另函知抗告人應通
    知或帶同被告到案執行，上開執行傳票及函件，業於97年11
    月19日分別寄存送達於被告及抗告人住居所地之警察機關，
    並自寄存之日起，經10日發生送達之效力，此有法務部戶役
    政連結作業系統查詢資料表2 件、臺灣板橋地方法院檢察署
    送達證書4 件、臺灣板橋地方法院檢察署97年11月11日、12
    日板檢慎丁97執字第17154 號通知各1 件等影本在卷可稽（
    參執行卷第2 頁、第5 頁、第7 頁至第12頁）。惟抗告人並
    未帶同被告到案執行或陳報所在，被告亦均未依時到案接受
    執行，臺灣板橋地方法院檢察署檢察官乃派警前往被告位於
    臺北縣新莊市○○街395 巷29弄1 號居所拘提被告，惟拘提
    未獲，又囑託臺灣臺中地方法院檢察署逕行拘提並代為執行
    ，該署檢察官派警前往被告位於臺中市○○區○○路2 段33
    號7 樓住所拘提被告，亦拘提無著，有臺灣板橋地方法院檢
    察署檢察官97年度執字第17154 號拘票暨報告書1 件、臺灣
    板橋地方法院檢察署97年12月5 日板檢慎丁97執17154 字第
    133789號函、臺灣臺中地方法院檢察署檢察官97年度執助字
    第2578號拘票暨報告書1 件、臺灣臺中地方法院檢察署98年
    1 月15日中檢輝執法97執助2578字第3774號函1 件等影本在
    卷可按（參執行卷第13頁至第18頁）。綜上所述，被告既經
    合法傳喚、拘提均不到庭，抗告人亦未遵期通知或帶同被告
    到案，足認被告顯有逃匿之事實，原審依前揭規定裁定沒入
    抗告人所繳納之上開保證金，於法並無不合。抗告人雖執被
    告未接獲執行書等語置辯，惟抗告人具保時，於陳報地址後
    ，應掌握被告行蹤，如有變動，當應隨時向法院陳報，以利
    執行，而本案傳票均已合法送達於被告及抗告人，已如前述
    ，抗告人既未遵期通知或帶同被告到案，應自負其責，原審
    裁定並無違誤，本件抗告為無理由，應予駁回。
據上論斷，應依刑事訴訟法第412 條，裁定如主文。
中    華    民    國    98    年    3     月    6     日
                  刑事第二十庭審判長法  官  楊貴雄
                                    法  官  高愈杰
                                    法  官  鄧振球
以上正本證明與原本無異。
不得再抗告。
                                    書記官  劉有志
中    華    民    國    98    年    3     月    9     日


司法院資訊處製作；財團法人民間司法改革基金會備份。
